【裁判字號】    99,台抗,510
【裁判日期】    990611
【裁判案由】    擄人勒贖聲請具保停止羈押
【裁判全文】
最高法院刑事裁定              九十九年度台抗字第五一０號
抗  告  人  廖大益
上列抗告人因擄人勒贖案件，不服台灣高等法院中華民國九十九
年四月二十九日駁回聲請具保停止羈押之裁定（九十九年度聲字
第九二三號），提起抗告，本院裁定如下：
    主  文
抗告駁回。
    理  由
按被告究竟有無刑事訴訟法第一百零一條、第一百零一條之一所
規定之羈押要件，應否羈押，以及羈押後其羈押原因是否仍然存
在，有無繼續羈押之必要，事實審法院本得斟酌訴訟進行程度及
其他一切情形而認定，故受羈押之被告除確有刑事訴訟法第一百
十四條所列情形之一者外，其應否羈押或延長羈押，事實審法院
自有認定裁量之權，苟無濫用其權限之情形，即不得任意指為違
法。本件原裁定以：抗告人廖大益因擄人勒贖案件，前經訊問後
，認其涉犯上開之罪，嫌疑重大，有刑事訴訟法第一百零一條第
一項第一款、第三款所定之情形，非予羈押顯難進行審判，而有
羈押之必要，執行羈押迄今。茲因抗告人所涉犯成年人與少年共
同擄人勒贖罪，業經第一審法院於民國九十八年十一月十日以九
十八年度重訴字第三六號判決判處有期徒刑七年八月，抗告人不
服提起上訴，復經原審法院判決上訴駁回在案，顯見其犯罪嫌疑
重大。而擄人勒贖罪為刑法第三百四十七條第一項所定最輕本刑
為七年以上有期徒刑之罪，形式上已符合刑事訴訟法第一百零一
條第一項第三款所規定之羈押事由，且本件既經第一審判處重刑
如前，抗告人規避刑罰執行之誘因亦隨之增高。參以抗告人與何
俊億二人共同策劃本案並居於幕後主導地位，其間復一再否認犯
罪，則其既有刻意隱瞞、意圖逃避刑罰之舉，如其交保在外，實
難期其能遵期到庭接受審判、執行，而足認有逃亡之虞，為確保
後續程序之進行，仍有繼續羈押之必要。至其所稱家庭經濟因素
等情，並非審理其應否羈押、得否具保停止羈押所須斟酌、考量
之因素等由，駁回其具保停止羈押之聲請。經核於法並無違誤。
抗告意旨略稱：依司法院釋字第六六五號解釋，不得以抗告人犯
重罪為唯一羈押理由，雖原裁定認抗告人尚有逃亡之虞，但原裁
定就此並未釋明之，遽認抗告人有潛逃之情事，顯有以押取供之
嫌，為此請准具保以代羈押，並維人權保障等語。惟查：原裁定
係以抗告人涉犯擄人勒贖重罪，嫌疑重大，且有事實足認為有逃
亡之虞，有刑事訴訟法第一百零一條第一項第一款、第三款所定
之情形，非予羈押顯難進行審判及執行，而有羈押之必要。因而
駁回其具保停止羈押之聲請，均已說明其依憑。抗告意旨徒憑己
見，就原審職權之適法行使及原裁定已說明之事項，任意指摘，
非有理由，應予駁回。
據上論結，應依刑事訴訟法第四百十二條，裁定如主文。
中    華    民    國  九十九  年    六    月   十一   日
                      最高法院刑事第三庭
                          審判長法官  林  增  福  
                                法官  張  清  埤  
                                法官  陳  世  雄  
                                法官  何  菁  莪  
                                法官  段  景  榕  
本件正本證明與原本無異
                                      書  記  官  
中    華    民    國  九十九  年    六    月   十七   日
                                                      Ｅ

司法院資訊處製作；財團法人民間司法改革基金會備份。
